【裁判字號】    95,訴,32
【裁判日期】    950330
【裁判案由】    違反槍砲彈藥刀械管制條例
【裁判全文】
臺灣屏東地方法院刑事判決                95年度訴字第32號
公  訴  人  臺灣屏東地方法院檢察署檢察官
被      告  甲○○
選任辯護人  錢師風  律  師
上列被告因違反槍砲彈藥刀械管制條例案件，經檢察官提起公訴
（94年度偵字第5661號、94年度偵字第5891號），本院判決如下
：
    主  文
甲○○未經許可，寄藏手槍，處有期徒刑伍年陸月，併科罰金新
台幣肆拾萬元，罰金如易服勞役，以罰金總額與陸個月之日數比
例折算。扣案之美國RUGER 廠製P94 型制式手槍壹枝（槍枝管制
編號0000000000）、制式子彈伍顆、土造子彈柒顆及
紙盒壹個，均沒收。
    事  實
一、甲○○明知制式手槍、制式子彈及可擊發而具殺傷力之土造
    子彈，均為槍砲彈藥刀械管制條例所列管之違禁物，未經主
    管機關之許可，不得寄藏之，明知其舅舅余坤泉（已於93年
    4 月間死亡）所持有之美國RUGER 廠製P94 型口徑9MM 制式
    半自動手槍1 枝（槍枝管制編號0000000000）、口徑9MM 制
    式子彈8 顆及具有殺傷力直徑約9MM 之土造子彈10顆均係違
    禁物品，竟於93年4 月間某日，在屏東縣屏東市某路邊，受
    余坤泉之委託保管前述槍彈，而將之藏放在屏東縣高樹鄉新
    南村某處田裡，繼於94年9 月、10月間，再取出槍彈後，藏
    放在其位於屏東縣屏東市○○路1 巷34之1 號7 樓之2 居處
    ，而未經可寄藏上開槍彈。嗣於94年11月17日18時25分許，
    為警前往上開居處搜索，而自衣櫥內查獲以紙盒包裝之上述
    槍彈。
二、案經高雄市政府警察局移送臺灣屏東地方法院檢察署檢察官
    偵查起訴。
    理  由
一、上開事實，業據被告甲○○於警詢、偵查中及本院審理時坦
    承不諱，並有扣案之上開制式手槍1 枝、制式子彈8 顆、具
    有殺傷力之土造子彈10顆及紙盒1 個可資佐證。且上開扣案
    之槍彈經送鑑定結果，認(1)送鑑手槍1 枝（槍枝管制編號00
    00000000），認係美國RUGER 廠製P94 型口徑9MM 制式半自
    動手槍，機械性能良好，可擊發同口徑制式子彈，認具殺傷
    力；(2)子彈10顆，認均係土造子彈，均具直徑約9MM 之金屬
    彈頭、採樣3 顆試射，均可擊發，認具殺傷力；(3)子彈8 顆
    ，認均係口徑9MM 制式子彈，試射3 顆，認均具殺傷力，有
    內政部警政署刑事警察局94年12月16日刑鑑字第0940187759
    號槍彈鑑定書1 份附卷可稽（94年度偵字第5891 號 卷第4
    頁），足認被告之自白與事實相符，應堪採信。本案事證明
    確，被告犯行堪以認定。
二、核被告甲○○所為，分別係犯現行槍砲彈藥刀械管制條例第
    7 條第4 項之未經許可寄藏制式手槍罪、同法第12條第4 項
    之未經許可寄藏子彈罪。被告一行為同時寄藏扣案制式手槍
    、子彈觸犯上開2 罪名，屬想像競合犯，應從一重之未經許
    可寄藏制式手槍罪處斷。按未經許可寄藏槍砲、彈藥等罪，
    其寄藏之繼續，為行為之繼續，並非狀態之繼續，故一經寄
    藏，其犯罪即告成立，但其完結，須繼續至寄藏行為終了時
    為止。本件被告於93年4 月間，未經許可寄藏上述槍彈，直
    到警方於94年11月17日18時25分許查獲，依前揭說明，被告
    寄藏該槍枝之行為係繼續至被查獲時始為終了。次按槍砲彈
    藥刀械管制條例第7 條第4 項、第12條第4 項係將「持有」
    與「寄藏」為分別之處罰規定，則單純之「持有」，固不包
    括「寄藏」，但「寄藏」之受人委託代為保管，其保管之本
    身所為之「持有」，既係「寄藏」之當然結果，法律上應僅
    就「寄藏」行為為包括之評價，不應論以「持有」罪（最高
    法院92年度台上字第1360號判決可資參照），從而公訴人認
    被告所為係犯同條例第7 條第4 項之非法持有槍枝罪、及同
    條例第12條第4 項之非法持有子彈罪云云，自有未洽，附此
    敘明。爰審酌被告接受寄藏之槍砲彈藥包括制式手槍1 枝、
    制式子彈8 顆及具有殺傷力之土造子彈10顆，對社會治安已
    構成潛在之威脅，惡性非輕，惟念坦承犯行，犯後態度尚可
    等一切情狀，量處如主文所示之刑，並就併科罰金部分諭知
    易服勞役之折算標準。扣案之美國RUGER 廠製P94 型口徑9M
    M 制式半自動手槍1 枝（槍枝管制編號0000000000）、口徑
    9MM 制式子彈5 顆（已試射3 顆剩5 顆）及具有殺傷力直徑
    約9MM 之土造子彈7 顆（已試射3 顆剩7 顆），均屬違禁物
    ，應依刑法第38條第1 項第1 款規定宣告沒收。另扣案之紙
    盒1 個，係被告藏放上述槍彈使用之物，且屬其所有，業據
    被告供承在卷，亦應依同法第38條第1 項第2 款規定，併予
    宣告沒收。
三、至於鑑定試射之制式子彈3 顆及土造子彈3 顆，均已經試射
    而失違禁物之性質，均不予宣告沒收，併此敘明。
據上論斷，應依刑事訴訟法第299 條第1 項前段，槍砲彈藥刀械
管制條例第7 條第4 項、第12條第4 項、刑法第11條前段、第55
條、第42條第3 項、第38條第1 項第1 款、第2 款，罰金罰鍰提
高標準條例第2 條，現行法規所定貨幣單位折算新台幣條例第2
條之規定，判決如主文。
中    華    民    國    95    年    3     月    30    日
                  刑事第三庭    審判長法  官  楊清安
                                      法  官  柯雅惠
                                      法  官  楊萬益
以上正本證明與原本無異。
如不服本判決應於收受本判決送達後十日內向本院提出上訴書狀
，其未敘述上訴理由者，並得於提起上訴後十日內向本院補提理
由書狀（均須按他造當事人之人數附繕本）「切勿逕送上級法院
」
中    華    民    國    95    年    3     月    30    日
                                      書記官  陳勃諺
附錄
槍砲彈藥刀械管制條例第7條第4項
未經許可，持有、寄藏或意圖販賣而陳列第1 項所列槍砲、彈藥
者，處5 年以上有期徒刑，併科新台幣1 千萬元以下罰金。
槍砲彈藥刀械管制條例第12條第4 項
未經許可，持有、寄藏或意圖販賣而陳列子彈者，處5 年以下有
期徒刑，併科新台幣300 萬元以下罰金。


司法院資訊處製作；財團法人民間司法改革基金會備份。
